臺灣高等法院刑事判決　　　　　　　　　　　　　九十三年度上訴字第二七九九號
　　上　訴　人
　　即　被　告　甲○○
右上訴人因毒品危害防制條例案件，不服臺灣板橋地方法院九十三年度訴字第一二八
三號，中華民國九十三年九月十四日第一審判決（起訴案號：臺灣板橋地方法院檢察
署九十三年度核退毒偵字第五三六號），提起上訴，本院判決如左：
    主  文
上訴駁回。
    事實及理由
一、本案經本院審理結果，認第一審以上訴人即被告甲○○犯毒品危害防制條例第十
    條第一項之施用第一級毒品罪，判處有期徒刑十月，認事用法及量刑均無不當，
    應予維持，並引用第一審判決書記載之事實、證據及理由（如附件第一審判決書
    ）。
二、被告上訴意旨略以：原審量刑過重云云。惟查被告已有多次施用毒品前科，此有
    台灣高等法院被告全國前案紀錄表可憑，是原審判處被告有期徒刑十月，洵屬允
    當。被告上訴指摘原審量刑過重，請求撤銷改判云云，為無理由，應予駁回。
據上論結，應依刑事訴訟法第三百七十三條、第三百六十八條，判決如主文。
本案經檢察官賴俊雄到庭執行職務。
中　　　華　　　民　　　國　　九十三　　年　　十二　　月　　二十一  　　日
                              臺灣高等法院刑事第二十四庭
                                  審判長法  官  陳　貽　男
                                        法  官  李　世　貴
                                        法  官  陳　憲　裕
右正本證明與原本無異。
如不服本判決，應於收受送達後十日內向本院提出上訴書狀，其未敘述上訴之理由者
並得於提起上訴後十日內向本院補提理由書（均須按他造當事人之人數附繕本）。
                                        書記官  劉　育　妃
中　　　華　　　民　　　國　　九十三　　年　　 十二 　　月　　二十三　　日
附錄：本案論罪科刑法條全文
毒品危害防制條例第十條第一項
施用第一級毒品者，處六月以上五年以下有期徒刑。
附件：
臺灣板橋地方法院刑事判決　　　　　　　　　　　　九十三年度訴字第一二八三號
　　公　訴　人　臺灣板橋地方法院檢察署檢察官
　　被　　　告　甲○○　男　三十一歲（民國○○○年○○月○○○日生）
　　　　　　　　　　　　身分證統一編號：Ｚ000000000號
　　　　　　　　　　　　住臺北縣板橋市○○路一一○巷一弄十一之三號
右列被告因違反毒品危害防制條例案件，經檢察官提起公訴（九十三年度核退毒偵字
第五三六號），被告於準備程序認罪，本院以簡式審判程序判決如左：
    主  文
甲○○連續施用第一級毒品，累犯，處有期徒刑拾月。
    事  實
一、甲○○前曾於民國八十七年間因施用毒品案件，經臺灣高等法院先後裁定送觀察
    、勒戒及強制戒治，其間曾於八十八年八月三日因停止戒治出所，後復經撤銷停
    止戒治續執行戒治，至八十九年七月十三日強制戒治期滿，由臺灣高等法院於八
    十九年八月二十九日以八十七年度上訴字第二六三三號刑事判決諭知免刑確定；
    後於九十年七月間復因施用毒品案件，經檢察官聲請本院先後裁定送觀察、勒戒
    及強制戒治，至九十一年七月六日戒治期滿，並經檢察官起訴，由本院於九十年
    五月間判處有期徒刑九月確定；另其於九十一年三月間又因施用毒品案件，經本
    院判處有期徒刑十月確定，上開二徒刑自九十一年七月七日起接續執行，其後於
    九十二年十一月十二日假釋出監付保護管束，至九十三年一月十七日保護管束期
    滿執行完畢。詎其猶不知悔改，復基於施用第一級毒品海洛因之概括犯意，自九
    十三年三月初某日起至同年四月三日上午八時許止，分別在其臺北縣板橋市○○
    路一一○巷一弄十一之三號住處及臺北縣永和市仁愛公園廁所內等處，每隔二至
    三天施用一次，連續施用第一級毒品海洛因多次。嗣其於九十三年四月三日上午
    十一時許，在臺北縣永和市○○路二九八號前為警查獲，經警採尿送驗結果，驗
    有鴉片類嗎啡藥物陽性反應，因而查獲其上開連續施用毒品之情。
二、案經臺北縣政府警察局永和分局報請臺灣板橋地方法院檢察署檢察官偵查起訴。
    理  由
一、按除被告所犯為死刑、無期徒刑、最輕本刑為三年以上有期徒刑之罪或高等法院
    管轄第一審案件者外，於第一次審判期日前之準備程序進行中，被告先就被訴事
    實為有罪之陳述時，審判長得告知被告簡式審判程序之旨，並聽取當事人、代理
    人、辯護人及輔佐人之意見後，裁定進行簡式審判程序，刑事訴訟法第二百七十
    三條之一第一項定有明文。經核本件被告甲○○所犯係死刑、無期徒刑、最輕本
    刑為三年以上有期徒刑以外之罪，其於準備程序中就被訴事實為有罪之陳述，經
    法官告知簡式審判程序之旨，並聽取公訴人、被告之意見後，本院爰依首揭規定
    ，合議裁定由受命法官獨任進行簡式審判程序，合先敘明。
二、右揭犯罪事實，業據被告甲○○於本院審理時供認不諱，復有臺灣檢驗科技股份
    有限公司出具之被告「濫用藥物尿液檢驗報告」一紙附卷足憑。又被告前曾於八
    十七年間因施用毒品案件，經臺灣高等法院先後裁定送觀察、勒戒及強制戒治，
    其間曾於八十八年八月三日因停止戒治出所，後復經撤銷停止戒治續執行戒治，
    至八十九年七月十三日強制戒治期滿，由臺灣高等法院於八十九年八月二十九日
    以八十七年度上訴字第二六三三號刑事判決諭知免刑確定；後於九十年七月間復
    因施用毒品案件，經檢察官聲請本院先後裁定送觀察、勒戒及強制戒治，至九十
    一年七月六日戒治期滿在案，亦有臺灣高等法院被告全國前案紀錄表在卷可按。
    是被告於上開強制戒治執行完畢釋放後，五年內再犯本件施用毒品犯行，罪證明
    確，應予依法論科。
三、核被告甲○○上開所為，係犯毒品危害防制條例第十條第一項之施用第一級毒品
    罪。其施用上開毒品前之持有毒品行為，應為施用之高度行為所吸收，不另論罪
    。又其所犯上開施用第一級毒品海洛因部分多次行為，時間密接，犯罪構成要件
    相同，顯係基於概括犯意反覆為之，應依連續犯規定論以一罪，並加重其刑。公
    訴意旨雖僅就被告上開施用毒品一次行為起訴，惟其餘漏未敘及之連續多次施用
    毒品行為，與本件被訴有罪部分有連續犯裁判上一罪關係，亦為起訴效力所及，
    本院得併予審究。又被告前曾於九十年五月間、九十一年三月間因施用毒品案件
    ，先後經本院判處有期徒刑九月、十月確定，自九十一年七月七日起接續執行，
    其後於九十二年十一月十二日假釋出監付保護管束，至九十三年一月十七日保護
    管束期滿執行完畢，有臺灣高等法院被告全國前案紀錄表在卷可稽，被告前受有
    期徒刑執行完畢，於五年以內再犯本件有期徒刑以上之罪，為累犯，應依刑法第
    四十七條規定，遞加重其刑。爰審酌被告素行、對社會之危害、不知悔悟再犯施
    用毒品之情、施用毒品情節及其犯罪後坦承之態度等一切情狀，量處如主文所示
    之刑。
據上論斷，應依刑事訴訟法第二百七十三條之一第一項、第二百九十九條第一項前段
，毒品危害防制條例第十條第一項、第二十三條第二項，刑法第十一條前段、第五十
六條、第四十七條，判決如主文。
本案經檢察官徐名駒到庭執行職務
中　　　華　　　民　　　國　　九十三　　年　　　九　　　月　　 十四 　　日
                                    臺灣板橋地方法院刑事第十庭
                                        法　官  彭  全  曄
右正本證明與原本無異
如不服本判決應於送達後十日內向本院提出上訴狀
                                        書記官  梁  宜  庭
中　　　華　　　民　　　國　　九十三　　年　　　九　　　月　　 十四 　　日
附錄本案論罪科刑法條全文：
毒品危害防制條例第十條
施用第一級毒品者，處六月以上五年以下有期徒刑。
施用第二級毒品者，處三年以下有期徒刑。
